---
title: "Opgave 1"
author: "..."
output: pdf_document
---

# Data
Data voor de eerste vragen van deze opgave: crimepubs.csv. Zie crimepubs.docx voor een korte beschrijving van de variabelen.

Voor het tweede deel van de vragen staat de data in crime2.csv. Zie crime2.docx voor een korte beschrijving van de variabelen.

# Inleveren
Inleveren UITSLUITEND via Blackboard. Uiterste datum van inleveren: 3-3-2019
Inleveren UITSLUITEND in formaat .PDF, .DOC of .DOCX. 
Je kan, als je met RStudio werkt deze .Rmd file als basis gebruiken.


# Inleiding (vraag 1 t/m 3)
De data bevatten een aantal oude gegevens over misdadigheid. De vraag die we gaan behandelen is: Welke factor (of factoren) dragen er toe bij dat men wel of niet misdaden pleegt? 

# Vraag 1 (crimepubs.csv)
Inlezen en bewerken van de data. Eerst moeten we de data inlezen en nutteloze variabelen verwijderen. 

a. Laad de data (crimepubs.csv).
_Gevraagde antwoorden_: Geef alle gebruikte R-commando's. 

```{r}
# ...
```

b. Verwijder de variabelen Region en County. Deze nemen we niet mee met de analyse.
_Gevraagde antwoorden_: Geef alle gebruikte R-commando's. 

```{r}
# ...
```

# Vraag 2 (crimepubs.csv)
a. Plot alle data om alvast een idee te krijgen van eventuele lineaire verbanden. Bepaal ook de correlatie tussen de variabelen.
_Gevraagde antwoorden_: Geef alle gebruikte R-commando's. Geef ook de plot en de uitvoer voor de correlatie.

```{r}
# ...
```

b. Bespreek de resultaten. Welke verbanden zou je op basis hiervan kunnen vermoeden?

_vul hier je antwoord in_

# Vraag 3 (crimepubs.csv)
Bouw een lineair-regressie model voor deze data. De afhankelijke variabele is crim. In eerste instantie gaan we uit van alle andere variabelen als onafhankelijke variabelen.

a. Bouw een lineair regressie model zoals hierboven beschreven. Geef de summary van dit model.
_Gevraagde antwoorden_: Geef alle gebruikte R-commando's. Geef ook de uitvoer.

```{r}
# ...
```

b. Laat nu een voor een de niet-significante variabelen weg totdat je een model hebt met daarin alleen nog significante variabelen. Geef de summary van dit model.
_Gevraagde antwoorden_: Geef alle gebruikte R-commando's. Geef ook de uitvoer. Laat zien in welke volgorde je de niet-significante variabelen weglaat.

```{r}
# ...
```

c. Bespreek de resultaten. Wat is je conclusie? 

_vul hier je antwoord in_

# Vraag 4 (crime2.csv)
Gebruik lineaire regressie voor een onderzoek naar het verschil tussen gewelddadige misdaad en misdaad in het algemeen. Gebruik hiervoor de tweede dataset (crime2.csv). 

De hoofdvraag is: Zijn er verschillen tussen gewelddadige misdaad en misdaad in het algemeen?

Subvragen zijn wat de bepalende factoren zijn hierbij.

a. Uit de beschrijving blijkt al dat variabelen X1 en X2 met elkaar samenhangen. Plot deze data en bepaal de correlatie tussen X1 en X2 om dit duidelijk te maken. 

_Gevraagde antwoorden_: Geef de R-commando's en de uitvoer, inclusief de plot.

```{r}
# ...
```

b. Welke conclusie kan je uit de correlatie en de plot trekken? Waarom is een model met zowel X1 als X2 niet zinvol?

_vul hier je antwoord in_


c. Maak een lineair regressiemodel van X1 als functie van X3 t/m X7. Verwijder daarna steeds 1 variabele totdat alleen significante variabelen overblijven. Geef de summary van het uiteindelijke model.
_Gevraagde antwoorden_: Geef alle gebruikte R-commando's. Geef ook de uitvoer. Laat zien in welke volgorde je de niet-significante variabelen weglaat.

```{r}
# ...
```

d. Maak een lineair regressiemodel van X2 als functie van X3 t/m X7. Verwijder daarna steeds 1 variabele totdat alleen significante variabelen overblijven. Geef de summary van het uiteindelijke model.
_Gevraagde antwoorden_: Geef alle gebruikte R-commando's. Geef ook de uitvoer. Laat zien in welke volgorde je de niet-significante variabelen weglaat.

```{r}
# ...
```

e. Bespreek de resultaten. Wat is volgens deze modellen het belangrijkste verschil tussen X1 (algehele misdaad) en X2 (gewelddadige misdaad)? 

_vul hier je antwoord in_

